【裁判字號】    90,易,115
【裁判日期】    900828
【裁判案由】    恐嚇等
【裁判全文】
台灣苗栗地方法院刑事判決                            九十年度易字第一一五號
    公  訴  人  臺灣苗栗地方法院檢察署檢察官
    被      告  乙○○
右列被告因恐嚇等案件，經檢察官提起公訴（八十九年度偵緝字第二三五號），本院
判決如左：
    主      文
乙○○以加害自由之事，恐嚇他人，致生危害於安全，處有期徒刑貳月，如易科罰金
，以佰元折算壹日。又受退去他人住宅之要求而仍滯留，處有期徒刑貳月，如易科
罰金，以佰元折算壹日。又傷害人之身體，處有期徒刑月，如易科罰金，以佰
元折算壹日。應執行有期徒刑陸月，如易科罰金，以佰元折算壹日。
    事      實
一、乙○○曾於民國八十九年九月九日因違反廢棄物清理法案件，經本院判處有期徒
    刑一年，緩刑五年確定，目前仍緩刑中（未構成累犯），仍不知悔改，緣乙○○
    與甲○○之夫丁○○有債務糾紛，乙○○乃於民國八十九年四月十日十三時許，
    至丁○○位於苗栗縣頭份鎮○○里○鄰○○路四二五巷一○五號之住處內，向丁○○討債，因丁○○不在家，乙○○乃向甲○○甲○○索償，惟甲○○不願清償
    ，乙○○竟基於恐嚇之犯意，向甲○○稱：「若不還錢即不讓妳去上班！」等語
    ，以此加害甲○○自由之言詞恐嚇甲○○，致生危害於安全。嗣甲○○因遭乙○○以上開言詞恐嚇，乃要求乙○○立即離開其上開住所，詎乙○○於受甲○○退
    去之要求，竟無故仍留滯其內不願離去。乙○○於留滯其內，竟另行基於傷害之
    故意，持甲○○所有之雨傘一支，毆打甲○○之頭部及頸部，致甲○○受有頭部
    外傷併後枕部腫脹達三Ｘ三Ｘ二立方公分及左臂腫脹達四Ｘ二平方公分之傷害。
    嗣經甲○○報警，經警於八十九年十一月十五日二十三時四十五分許，在苗栗縣
    竹南鎮○○路七十四號元豪遊藝場內查獲乙○○而查悉上情。
二、案經甲○○訴由苗栗縣警察局頭份分局報請臺灣苗栗地方法院檢察署檢察官偵查
    起訴。
    理      由
一、訊據被告乙○○於本院審理中對於右揭時地至告訴人甲○○之住處向告訴人索債
    及毆打告訴人頭部、頸部等事實固坦承不諱，惟矢口否認有何恐嚇及受退去告訴
    人住宅之要求而仍留滯之妨害自由犯行，並辯稱：伊係向告訴人說：「先把事情
    處理好，才去上班」並未恐嚇告訴人，是告訴人自己將間關起來不讓伊離開，不
    是告訴人叫伊離開而不離開云云。惟查，右揭傷害事實，業據告訴人迭於偵審中
    指訴歷歷，並經證人即現場目擊之丙○○於偵審中到庭證述明確，並有診斷證明
    書一紙在卷足憑，是被告上揭自白確與事實相符。次查，被告右揭恐嚇及妨害自
    由犯行，亦據告訴人迭於偵審中指訴甚詳，並經證人之丙○○於本院審理中到庭
    證述屬實，此徵諸其證述：「（問：你媳婦【即告訴人】有無趕被告是在動手打
    之後或前﹖）我沒有看到媳婦叫被告出去。我有聽到但沒有看到。」、「（問：
    聽到何話﹖在毆打前或後﹖）不還錢就不給他上班，在毆打之前說的。」等語自
    明（參見本院九十年二月二十七日訊問筆錄）。況參諸被告於偵查中亦自承：「
    他太太【即告訴人】完全否認有這回事，她請我出去，我不出去，就起衝突：：
    」等語（參見台灣苗栗地方法院檢察署八十九年度偵緝字第二三五號偵查卷宗第
    二十一頁反面）及衡諸常情本件告訴人於右揭時地既不願代其夫丁○○清償對被
    告積欠之債務，理應希望被告儘速離去，告訴人焉有自行將門關起來而不讓告訴
    人離去之理﹖是被告上揭辯解，自係事後卸責之詞，不足採信。告訴人上揭指訴
    ，自堪採信。從而，本件事證明確，被告右揭犯行，應堪認定，應予依法論科。
二、核被告乙○○所為，係犯刑法第二百七十七條第一項之傷害罪、同法第三百零五
    條之及恐嚇危害安全罪及同法第三百零六條第二項之妨害自由罪。被告所犯上開
    三罪各罪間，犯意個別，行為互殊，罪名有異，應予分論併罰。公訴人論告意旨
    ，認被告所犯上開三罪各罪間，具有方法、結果之牽連犯裁判上一罪關係，揆諸
    前揭說明，既均屬被告另行起意，即應予分論併罰，公訴人上揭論告意旨，容有
    誤會，附此敘明。爰審酌被告曾於八十九年九月九日因違反廢棄物清理法案件，
    經本院判處有期徒刑一年，緩刑五年確定，目前仍緩刑中，而本件係被告於其違
    反廢棄物清理法案件經檢察官於八十八年十二月十五日起訴後所犯，有台灣高等
    法院檢察署刑案紀錄簡覆表一紙附卷可憑，顯見其素行不佳，惟慮及其係因討債
    而犯案及犯罪後坦承部分尚知所悔悟等一切情狀，分別量處如主文所示之刑及諭
    知易科罰金之折算標準，併合併定其應執行之刑及易科罰金之折算標準，以示懲
    儆。至被告持供前開傷害犯行所用之雨傘一支，係告訴人所有，並非屬被告所有
    ，核與刑法規定之沒收要件不合，爰不予宣告沒收，併此敘明。
據上論斷，應依刑事訴訟法第二百九十九條第一項前段，刑法第二百七十七條第一項
、第三百零五條、第三百零六條第二項、第五十一條第五款，罰金罰鍰提高標準條例
第一條前段、第二項，判決如主文。
本案經檢察官蔡宗熙到庭執行職務。
中      華      民        國      九十    年      八    月    二十八    日
                                      臺灣苗栗地方法院刑事庭
                                          法  官  吳  炳  桂
右正本證明與原本無異。
如不服本判決，應於送達後十日內向本院提出上訴狀（須附繕本），上訴於台灣高等
法院台中分院。
                                          書記官  楊  慧  萍
中      華      民        國      九十    年      八    月    三十一    日
附錄本判決論罪科刑法條全文：
刑法第二百七十七條第一項：
傷害人之身體或健康者，處三年以下有期徒刑、拘役或一千元以下罰金。
刑法第三百零五條：
以加害生命、身體、自由、名譽、財產之事，恐嚇他人致生危害於安全者，處二年以
下有期徒刑、拘役或三百元以下罰金。
刑法第三百零六條：
無故侵入他人住宅、建築物或附連圍繞之土地或船艦者，處一年以下有期徒刑、拘役
或三百元以下罰金。
無故隱匿其內，或受退去之要求而仍留滯者，亦同。


司法院資訊處製作；財團法人民間司法改革基金會備份。
